【裁判字號】    92,易,122
【裁判日期】    920424
【裁判案由】    違反毒品危害防制條例
【裁判全文】
臺灣雲林地方法院刑事判決                         九十二年度易字第一二二號
    公 訴 人  臺灣雲林地方法院檢察署檢察官
    被    告  乙○○
右列被告因違反毒品危害防制條例案件，經檢察官提起公訴（九十二年度毒偵字第一
三一號），本院判決如左：
     主  文
乙○○連續施用第二級毒品，累犯，處有期徒刑伍月，如易科罰金，以佰元折算壹
日。
    事  實
一、乙○○曾因過失傷害案件，經臺灣板橋地方法院於八十九年九月七日判處有期徒
    刑四月，嗣於民國（下同）九十年五月十九日執行完畢，又因施用毒品案件，經
    強制戒治期滿，由臺灣雲林地方法院檢察署檢察官於九十年六月十三日，以九十
    年度戒毒偵字第七二號不起訴處分確定後，復因施用毒品案件，再送強制戒治，
    並由臺灣雲林地方法院檢察署檢察官提起公訴，且於九十一年五月三十一日，經
    本院以九十一年度訴字第一三九號判處有期徒刑一年，又其雖於該次送強制戒治
    後，以無施用毒品傾向，於九十一年五月二十三日經雲林地方法院檢察署檢察官
    聲請停止強制戒治，由本院於九十一年五月二十七日裁定停止戒治並付保護管束
    ，惟乙○○竟復於該付保護管束之期間內，又因施用毒品案件，再由臺灣雲林地
    方法院檢察署檢察官提起公訴並聲請撤銷停止戒治，嗣於九十一年十一月十五日
    ，經本院以九十一年度易字第四四０號判處有期徒刑六月，並於九十一年十二月
    六日確定。詎乙○○復基於概括犯意，自九十一年十一月十五日起至九十一年十
    二月三日止，在雲林縣斗六市○○街之姓不詳、名為「建銘」之友人住處，以玻
    璃管內置甲基安非他命加熱吸用霧化氣體之方式，連續施用第二級毒品安非他命
    多次。又因乙○○被臺灣雲林地方法院檢察署檢察官通緝，而於九十一年十二月
    三日十七時三十分，在嘉義市○○路六二０號台新銀行前為警查獲，經徵其同意
    ，採尿送驗，尿中驗出甲基安非他命陽性反應。
二、案經嘉義市警察局移送臺灣嘉義地方法院檢察署呈請臺灣高等法院臺南分院檢察
    署檢察長核轉臺灣雲林地法院檢察署檢察官偵查起訴。
    理  由
一、經查（一）被告乙○○曾因過失傷害案件，經臺灣板橋地方法院於八十九年九月
    七日判處有期徒刑四月，於九十年五月十九日執行完畢，又因施用毒品案件，經
    強制戒治期滿，由臺灣雲林地方法院檢察署檢察官於九十年六月十三日，以九十
    年度戒毒偵字第七二號不起訴處分確定後，復因施用毒品案件，再送強制戒治，
    並由臺灣雲林地方法院檢察署檢察官提起公訴，且於九十一年五月三十一日，經
    本院以九十一年度訴字第一三九號判處有期徒刑一年，又其雖於該次送強制戒治
    後，以無施用毒品傾向，於九十一年五月二十三日經雲林地方法院檢察署檢察官
    聲請停止強制戒治，由本院於九十一年五月二十七日裁定停止戒治而付保護管束
    ，惟被告竟復於該付保護管束之期間內，又因施用毒品案件，由臺灣雲林地方法
    院檢察署檢察官提起公訴並聲請撤銷停止戒治，嗣於九十一年十一月十五日，經
    本院以九十一年度易字第四四０號判處有期徒刑六月，並於九十一年十二月六日
    確定之事實，業經本院調閱被告前科紀錄查閱無訛，且為被告於本院審理中所自
    承，信屬真實。（二）右揭施用甲基安非他命之事實，業據被告於偵查中及本院
    審理時坦承不諱，且被告為警查獲時所採之尿液，經檢驗結果呈甲基安非他命陽
    性反應，此有嘉義市衛生局九十一年十二月二十五日檢驗涉嫌毒品及管制藥品之
    尿液檢體案件第二二五一號檢驗通知書在卷可稽，自堪以認定。
二、（一）按甲基安非他命為毒品危害防制條例第二條第二項第二款所規定之第二級
    毒品；核被告施用甲基安非他命之行為，犯毒品危害防制條例第十條第二項之施
    用第二級毒品罪。至於被告為施用而持有第二級毒品，其持有之低度行為，已為
    施用之高度行為所吸收，不另論罪。（二）其先後數施用第二級毒品行為，時間
    緊接，犯罪構成要件相同，顯係基於概括之犯意為之，為連續犯，應依刑法第五
    十六條之規定論以一罪，並加重其刑。（三）被告曾因過失傷害案件，經臺灣板
    橋地方法院於八十九年九月七日判處有期徒刑四月，嗣於九十年五月十九日執行
    完畢，有臺灣雲林地方法院檢察署刑案資料查註紀錄表及臺灣高等法院被告全國
    前案紀錄表各一件附卷可稽，其於受有期徒刑之執行完畢後，五年內再犯本件有
    期徒刑以上之罪，為累犯，應依刑法第四十七條規定加重其刑。爰審酌被告屢因
    吸毒而刑案加身，之前觀察、勒戒、戒治等成效均不佳等一切情狀，量處如主文
    所示之刑，並諭知易科罰金之折算標準。（四）公訴人就九十一年十二月一日至
    同年月三日止被告仍連續施用安非他命之事實未經起訴，然因與已經起訴且判決
    有罪部分有連續犯之裁判上一罪關係，自應併予審判，附此敘明。
據上論斷，應依刑事訴訟法第二百九十九條第一項前段，毒品危害防制條例第十條第
二項，刑法第十一條前段、第五十六條、第四十七條、第四十一條第一項前段，罰金
罰鍰提高標準條例第二條，判決如主文。
本案經檢察官甲○○偵查起訴，檢察官丙○○到庭執行職務。
中      華      民      國      九十二      年    四    月    二十四    日
            臺灣雲林地方法院刑事第二庭
                                            法  官  陳  婉  玉
右正本證明與原本無異。
如不服本判決，應於判決送達後十日內向本院提出上訴狀( 應附繕本 )。
                                            書記官  徐  基  典
中      華      民      國      九十二      年    四    月    二十四    日
毒品危害防制條例第十條
施用第一級毒品者，處六月以上五年以下有期徒刑。
施用第二級毒品者，處三年以下有期徒刑。


司法院資訊處製作；財團法人民間司法改革基金會備份。
